# 同一控制下的资产划拨，请教陈老师，谢谢

提问人：王小丫 2018 时间：2019-06-25 09:33:19
陈老师您好，请教下，A 公司吸收合并 B 公司，重新成立一个 C公司，C公司不想要 B 公司的债权债务，只想要 B 公司的资产，请问下，这个 B公司的资产，如果划入新成立的C 公司，账务怎么处理？需要缴纳什么税？
谢谢陈老师。

回答人：chenyiwei
吸收合并为何会成立一个新公司？B 的经营性资产和债权债务具体如何剥离？这个问题和具体的重组过程相关，建议进一步了解相关事实背景，以及A、B之间是否属于同一控制下等。